【裁判字號】    95,簡上,124
【裁判日期】    951011
【裁判案由】    給付借款
【裁判全文】
臺灣高雄地方法院民事判決             95年度簡上字第124號
上  訴  人  乙○○
被上訴人    華南商業銀行股份有限公司
法定代理人  甲○○
訴訟代理人  丁○○
            丙○○
            黃弘昌
            陳瑛祺
上列當事人間清償借款事件，上訴人對於民國95年4 月4 日本院
鳳山簡易庭95鳳簡字第459 號第一審簡易宣示判決筆錄提起上訴
，本院民國95年9月27日言詞辯論終結，判決如下：
    主  文
上訴駁回。
第二審訴訟費用由上訴人負擔。
    事實及理由
一、被上訴人起訴主張：上訴人於93年10月15日與被上訴人簽訂
    小額循環信用貸款契約書，約定以被上訴人發行之現金卡 (
    卡號000-00-0000000號)循 環使用，上訴人在還款期間之95
    年1 月11日未依約還款，積欠本金144,274 元、待收利息12
    元、及自94年12月7 日至95年1 月11日按年息18.25%計算之
    利息合計2,525 元、另遲延後自95年1 月12日起至清償日止
    ，按年息20% 計算之利息 (原審為被上訴人全部勝訴之判決
    )。 並聲明：上訴駁回。
二、上訴人則以：原審法官要求兩造和解，然經協調不成，被上
    訴人要求上訴人一次還清本金利息，上訴人為家庭生存權及
    全家生活而提起上訴。並聲明：原判決廢棄。被上訴人在第
    一審之訴駁回。
三、被上訴人主張上訴人於93年10月15日與其簽訂小額循環信用
    貸款契約書，約定以其發行之現金卡 (卡號000-00-0000000
    號)循 環使用，上訴人在還款期間之95年1 月11日未依約還
    款，積欠本金利息合計146,811 元及其中本金144,274 元自
    95年1 月12日至清償日止，按年利率20% 計算之利息等事實
    ，業據提出小額循環信用貸款契約書、貸款交易明細表等為
    證，且為上訴人所不爭執，而上訴人上開抗辯均與被上訴人
    本於兩造間消費借貸關係而為請求之爭點無涉，並無理由。
四、從而，被上訴人依消費借貸之法律關係，請求上訴人給付
    146,811 元及其中144,274 元自95年1 月12日至清償日止，
    按年利率20% 計算之利息，為有理由；原審因而為被上訴人
    勝訴之判決並依職權宣告假執行，並無違誤，上訴意旨指摘
    原判決不當，求予廢棄改判，並無理由，應予駁回。
五、據上論結，本件上訴為無理由，依民事訴訟法第436 條之1
    第3 項、第449 條第1 項、第78條，判決如主文。
中    華    民    國    95    年    10    月    11    日
                  民事第七庭審判長法  官  林玉心
                                  法  官  柯盛益
                                  法  官  林勇如
正本係照原本作成。
本判決不得上訴。
中    華    民    國    95    年    10    月    11    日
                                書記官  胡樂寧


司法院資訊處製作；財團法人民間司法改革基金會備份。
